

FORMACIÓN ACADÉMICA

- MBA en Administración de Empresas Universidad de Buenos Aires, 2022
- Licenciatura en Economía y Finanzas
 Universidad de Buenos Aires, 2016
- Bachiller en Bienes y Servicios
 Colegio Lincoln, 2011

OTROS CONOCIMIENTOS

- Analista Financiero Certificado. Universidad de Buenos Aires, 2022.
- Seminario de Capacitación en Crypto Coder House, 2022.
- Seminario de Capacitación en Marketing Digital
 Universidad Tecnológica Nacional, 2022.

IDIOMAS

- Idioma Inglés Avanzado
 Nivel Oral: Bilingüe | Escrito: Avanzado.
- Idioma Portugués Avanzado
 Nivel Oral: Bilingüe | Escrito: Avanzado.
- Idioma Español
 Nativo

CONTACTO

- TomásGómez@gmail.com
- Cel: 2832-3029
- 🙎 @TomásGómez
- Recoleta, CABA

TOMÁS GÓMEZ ANALISTA FINANCIERO

SOBRE MI

Gestor de contabilidad a tiempo completo con 10 años de experiencia en administración contable, contabilidad empresarial, análisis de riesgos, presupuestos y recursos humanos. Mi experiencia incluye trabajo amplio en finanzas, cobranza, informes financieros y auditorias.

EXPERIENCIA LABORAL

Jefe de finanzas

En Borcelle, Marzo 2018 - presente

- Diseño, organización y ejecución de las estrategias financieras y contables de la empresa.
- Planeamiento de presupuesto y seguimiento de cartera de inversiones nacionales y extranjeras.
- Presentación de resultados mensuales ante la mesa directiva y gerencia.

Analista Financiero Senior

En Larana, Inc., Abril 2020 - Julio 2021

- Estudio de propuesta de inversiones en base a la rentabilidad y viabilidad económica.
- Gestión personalizada de clientes potenciales y en cartera.
- Verificación de procedimientos, protocolos y normas.

Analista Financiero

En Fauget, Septiembre 2019 - Mayo 2020

- Análisis de oportunidades de negocio.
- Estudio de propuesta de inversiones.
- Gestión personalizada de clientes potenciales y en cartera.
- Verificación de procedimientos, protocolos y normas.